# 投资

提问人：jiuzhou010 时间：2020-04-08 17:00:29
陈版，如果是投资扶贫基金这种，是否可以分类在其他权益工具投资？

回答人：chenyiwei
对基金之类结构化主体的投资，因为投资标的在其发行方视角通常不符合权益工具的定义，所以一般不能作为其他权益工具投资，而只能作为以公允价值计量且其变动计入损益的金融资产，列报在交易性金融资产或者其他非流动金融资产。

提问人：jiuzhou010 时间：2020-04-12 08:05:28
是间公司，扶贫基金有限公司，这样也不行么？

回答人：chenyiwei
一般也是这样。